【裁判字號】    91,交聲,915
【裁判日期】    920130
【裁判案由】    違反道路交通管理處罰條例聲明異議
【裁判全文】
臺灣士林地方法院交通事件裁定                    九十一年度交聲字第九一五號
    原處分機關  臺北巿交通事件裁決所
    異  議  人
    即受處分人  聖手企業有限公司
    代  表  人  甲○○
右列異議人因違反道路交通管理處罰條例案件，對於臺北市交通事件裁決所於九十一
年七月十六日所為之處分（原處分案號：北市裁三字第車裁二二─一Ａ000000
0號），聲明異議，本院裁定如左：
        主  文
原處分撤銷。
聖手企業有限公司不罰。
        理  由
一、按交通法庭認為聲明異議有理由，或聲明異議雖無理由而原處分不當或違法者，
    應以裁定將原處分經聲明異議部分撤銷，並自為裁定。道路交通案件處理辦法第
    二十條定有明文。
二、本件異議人即受處分人聖手企業有限公司所有車號ＤＫ─九０三九號於民國九十
    一年四月二十三日十五時十五分，在台北市○○街○段七十一號對面，因違規停
    車，經台北市停車管理處逕行舉發「停車位置不依規定」之違規，逾期未繳納罰
    鍰，經依道路交通管理處罰條例第五十六條第一項第九款規定，裁處罰鍰新台幣
    六百元。
三、異議意旨略以：本件違規時間為九十一年四月二十三日十五時十五分，而該地點
    之行人徒步區時段為十七時至二十三時，除該時段禁止車輛進入外，並無紅、黃
    線標線，或禁止臨時停車標示，伊公司所有之車輛因在該地點搬運貨品，而將行
    李箱打開，並閃警示燈，且車輛亦緊臨路燈及障礙物停放，並無不當，為此聲明
    異議等語。
四、按停車係指車輛停放於道路兩側或停車場所，而不立即行駛者；臨時停車係指車
    輛因上、下人、客，裝卸物品，其引擎未熄火，停止時間未滿三分鐘，保持立即
    行駛之狀態，道路交通管理處罰條例第三條第九款、第十款分別定有明文。經查
    ，本件違規地點除有禁止停車，並於週一至週五之十八時至二十三時，及週六至
    週日一時至二十三時禁止進入之標示外，並未有禁止臨時停車之標線、標示，此
    有現場照片二幀附卷足憑，故該地點並未禁止臨時停車，堪以認定。又證人即逕
    行舉發單位台北市停車管理處職員乙○○證稱：本件舉發違規時，該路段雖可以
    進入，但禁止停車，伊見本件車輛之駕駛人不在車上，即認定是停車，予以拍照
    逕行舉發，約一分鐘即離開，故未查看該車輛之引擎有否處於發動狀態，亦未查
    明是否在卸貨及停留時間長短等語（見本院九十一年十月二十八日訊問筆錄），
    可知乙○○徒未予查明該車是否屬於臨時停車，徒以駕駛人不在車上即認定是停
    車，核與前揭規定相悖，而依舉發採證照片所示，本件車輛經舉發違規時，其駕
    駛座旁之車窗未關，後行李箱蓋掀開，是異議人辯稱當時是臨時停車卸貨，應為
    可採。綜上以觀，異議人所有之車輛既非停車，實係臨時停車，舉發機關以「停
    車位置不依規定」相繩，殊有未洽。此外，復查無異議人有何違規情事之積極證
    據，異議人聲明異議為有理由，應由本院將原處分撤銷，並諭知異議人不罰。
五、據上論結，應依道路交通案件處理辦法第二十條，裁定如主文。
中      華      民      國      九十二      年      一      月  三十    日
                                      臺灣士林地方法院交通法庭
                                          法  官  何  信  慶
右正本證明與原本無異。
如不服本裁定應於送達後五日內向本院提出抗告狀。
                                          書記官  魏  里  安
中      華      民      國      九十二      年      一      月   三十   日


司法院資訊處製作；財團法人民間司法改革基金會備份。
